最　高　行　政　法　院　裁　定
                                     100年度裁字第1263號
上  訴  人　莊智欽
被 上訴 人　銓敘部
代　表　人　張哲琛
上列當事人間免職事件，上訴人對於中華民國100年3月10日臺北
高等行政法院99年度訴字第2243號判決，提起上訴，本院裁定如
下：
　　主  文
上訴駁回。
上訴審訴訟費用由上訴人負擔。
　　理  由
一、按對於高等行政法院判決之上訴，非以其違背法令為理由，
    不得為之，行政訴訟法第242條定有明文。依同法第243條第
    1項規定，判決不適用法規或適用不當者，為違背法令；而
    判決有同條第2項所列各款情形之一者，為當然違背法令。
    是當事人對於高等行政法院判決上訴，如依行政訴訟法第24
    3條第1項規定，以高等行政法院判決有不適用法規或適用不
    當為理由時，其上訴狀或理由書應有具體之指摘，並揭示該
    法規之條項或其內容；若係成文法以外之法則，應揭示該法
    則之旨趣，倘為司法院解釋或本院之判例，則應揭示該判解
    之字號或其內容。如以行政訴訟法第243條第2項所列各款情
    形為理由時，其上訴狀或理由書，應揭示合於該條項各款之
    事實。上訴狀或理由書如未依此項方法表明者，即難認為已
    對高等行政法院判決之違背法令有具體之指摘，其上訴自難
    認為合法。
二、上訴人原任內政部警政署保安警察第六總隊（下稱保六總隊
    ）隊員，其民國（下同）84年年終考績，經被上訴人85年3
    月25日85臺中審三字第1285103號函核定考列丁等免職（下
    稱免職核定處分），並經保六總隊以85年4月2日保六警人字
    第1934號考績通知書核布免職在案。上訴人不服，遞經提起
    復審、再復審，均經公務人員保障暨培訓委員會（下稱保訓
    會）以所提復審逾30日之救濟期間，程序不合法而不受理。
    嗣上訴人於95年12月5日請求被上訴人確認上開免職核定處
    分為無效之行政處分，未經允許遂提起行政訴訟，分別經原
    審判決駁回其訴、本院裁定駁回上訴確定。上訴人復於97年
    1月28日依行政程序法第128條規定，請求被上訴人撤銷上開
    免職核定處分，被上訴人以97年2月13日部特三字第0972909
    008號書函答復，上訴人不服，循序提起行政訴訟，經原審
    判決駁回，上訴人仍不服，續提起上訴，亦經本院判決駁回
    。嗣上訴人再於99年6月12日主張依行政程序法第117條、第
    121條規定，請求被上訴人撤銷前揭免職核定處分，經被上
    訴人以99年7月2日部特三字第0993219524號書函（下稱原處
    分）復以「其非屬違法行政處分，台端請求與上開行政程序
    法規定未合」，上訴人不服，提起復審遭決定駁回後，提起
    行政訴訟，又遭原審駁回，遂提起本件上訴。
三、本件上訴人對於高等行政法院判決上訴，略以：按行政程序
    法第174條之1規定、司法院釋字第443號、第658號解釋意旨
    ，原判決違反公務人員考績法第3條第1款、第6條、第7條第
    3款、第12條、第13條、第16條、第18條、第19條、第24條
    規定，且按公務人員考績法施行細則第5條、第6條、第16條
    第1項、第15條、第24條1項規定，上訴人考績增減總分應為
    61分，是被上訴人或保訓會都應撤銷16次申誡違法免職處分
    ，且按原警察人員管理條例第2條、第32條、民法第125條、
    第126條、第127條規定，本件應自85年5月8日送達上訴人之
    翌日起算時效15年，至100年5月8日才完成，本次提出程序
    補正，請求撤銷被上訴人原違法之行政處分，未超過請求權
    時效。另按行政程序法第117條、第119條第1款、第121條第
    1項、原警察人員管理條例第2條、第32條規定、法務部93年
    10月29日法律字第0930043551號函釋意旨，上訴人83年考績
    僅1小過、申誡13次，被上訴人及保訓會應依公務人員考績
    法第3條第1款、第6條規定撤銷原處分，始符憲法第23條之
    比例原則、第18條保障人民服公職權利之規定，及本院98年
    度判字第1427號、99年度判字第562號判決意旨，且應准予
    復職及補發停職期間俸給，其任職年資並應繼續計算等語。
    惟按證據之取捨與當事人所希冀者不同，致其事實之認定亦
    異於該當事人之主張者，不得謂為原判決有違背法令之情形
    。又證據之證明力如何或如何調查事實，事實審法院有衡情
    斟酌之權，苟已斟酌全辯論意旨及調查證據之結果，而未違
    背論理法則或經驗法則，自不得遽指為違法。經核原判決已
    詳述其得心證之證據及理由，並一一指駁上訴人主張不可採
    在案，本院核其所適用之法規與該案應適用之法規不相違背
    ，與解釋判例亦無牴觸。上訴人之上訴理由，無非重述其在
    原審業經主張而為原判決摒棄不採之陳詞，並執其個人主觀
    之法律見解，就原審所為論斷、證據取捨及事實認定職權之
    行使為指摘，所稱依行政程序法第117條、第118條、第121
    條第1項規定向被上訴人提出程序補正，被上訴人有適用法
    規錯誤情形等語，核屬其個人主觀對法律見解之歧異，且尚
    非具體表明原判決有何合於不適用法規、適用法規不當、或
    行政訴訟法第243條第2項所列各款之具體情形，尚難認其對
    該判決之如何違背法令已有具體之指摘。上訴理由既係就原
    審取捨證據、認定事實之職權行使，指摘其為不當，並就原
    審已論斷者，泛言未論斷，或就原審所為論斷，泛言其論斷
    矛盾，而非具體說明其有何不適用法規或適用法規不當之情
    形，並揭示該法規之條項或其內容，及合於行政訴訟法第24
    3條第2項所列各款之事實，難認對該判決之如何違背法令已
    有具體之指摘。依首開規定及說明，應認其上訴為不合法。
四、據上論結，本件上訴為不合法。依行政訴訟法第249條第1項
    前段、第104條、民事訴訟法第95條、第78條，裁定如主文
    。
中　　華　　民　　國　　100　 年　　5　　 月　　19　　日
                    最高行政法院第六庭
                        審判長法官　黃　合　文
                              法官　鄭　忠　仁
                              法官　劉　介　中
                              法官　帥　嘉　寶
                              法官　陳　鴻　斌

以  上  正  本  證  明  與  原  本  無  異
中　　華　　民　　國　　100　 年　　5　　 月　　23　　日
　　　　　　　　　　　　　　　書記官　王　史　民